臺灣桃園地方法院民事裁定　　　　　　　 96年度保險字第3號
原　　　告　民祥建設有限公司
法定代理人　乙○○
訴訟代理人　張旭業　律師
被　　　告　新光產物保險股份有限公司
法定代理人　甲○○
訴訟代理人　謝政達　律師
複　代理人　丙○○
上列當事人間請求給付保險金事件，本院裁定如下：
    主    文
本件移送臺灣臺北地方法院。
    理    由
一、按訴訟之全部或一部，法院認為無管轄權者，依原告聲請或
    依職權以裁定移送於其管轄法院，民事訴訟法第28條第1 項
    定有明文。
二、本件原告起訴時之被告為「新光產物保險股份有限公司」，
    嗣原告於民國96年3 月15日具狀稱原告係向新光產物保險股
    份有限公司桃園分公司投保營造綜合保險，並加保雇主意外
    責任險，且被告交付原告之保險費收據上亦印有桃園字樣云
    云，將被告由「新光產物保險股份有限公司」更正為「新光
    產物保險股份有限公司桃園分公司」。於本院96年5 月22日
    言詞辯論程序中，原告重申將被告更正為「新光產物保險股
    份有限公司桃園分公司」，而「新光產物保險股份有限公司
    桃園分公司」之訴訟代理人則抗辯契約係原告與總公司即新
    光產物保險股份有限公司簽立，而非與新光產物保險股份有
    限公司桃園分公司簽立，並抗辯本院無管轄權。嗣原告於96
    年8 月2 日言詞辯論程序中，復將被告變更為「新光產物保
    險股份有限公司」，經「新光產物保險股份有限公司桃園分
    公司」訴訟代理人之複代理人同意。查，系爭營造綜合保險
    單雖載有「民國94年10月11日立於桃園覆核」字樣，然保險
    人則記載「新光產物保險股份有限公司」，其上並有新光產
    物保險股份有限公司總經理「詹俊裕」用印（見本院卷第12
    頁），是尚難謂原告係與新光產物保險股份有限公司桃園分
    公司簽立系爭營造綜合保險契約自明。
三、按因契約涉訟者，如經當事人定有債務履行地者，得由該履
    行地之法院管轄，固為民事訴訟法第12條所明定。本件被告
    交付原告之保險單收據其上雖載有「桃園」字樣，惟本件兩
    造並未就給付保險金請求權等之履行定有履行地，是本院無
    從依上開規定取得本件之管轄權。次按對於私法人或其他得
    為訴訟當事人之團體之訴訟，由其主事務所或主營業所所在
    地之法院管轄，民事訴訟法第2條第2項定有明文。本件被告
    既為「新光產物保險股份有限公司」，其地址為「臺北市○
    ○○路○段15號」，有營造綜合保險單1件附卷可稽，而其主
    營業所所在地為「臺北市中山區○○○路○段13號11樓」，
    有公司基本資料查詢1紙在卷可按，依上開規定及說明，本
    件應由被告所在地之法院即臺灣臺北地方法院管轄，玆原告
    向無管轄權之本院起訴，顯係違誤。爰依職權將本件移送於
    該管轄法院。
四、依首開法條，裁定如主文。
中　　華　　民　　國　　96　　年　　8 　　月　　15　　日
                  民事第一庭    法　官　汪智陽
以上正本證明與原本無異。
如對本裁定抗告須於裁定送達後10日內向本院提出抗告狀，並繳
納抗告費新臺幣1,000元。
                                書記官  葉菽芬
中　　華　　民　　國　　96　　年　　8 　　月　　15　　日
